【裁判字號】    95,訴,723
【裁判日期】    950420
【裁判案由】    詐欺
【裁判全文】
臺灣臺中地方法院刑事判決               95年度訴字第723號
公  訴  人  臺灣臺中地方法院檢察署檢察官
被      告  丁○○
                    國民
上列被告因詐欺案件，經檢察官提起公訴（94年度偵字第9826號
），經本院合議庭裁定適用簡式審判程序，本院判決如下：
    主    文
丁○○共同以詐欺為常業，累犯，處有期徒刑壹年貳月。
扣案之金融提款卡貳拾伍張、NOKIA3310型手機壹支（含門號為
0000000000號SIM卡）、收支簿壹本，均沒收。
    犯罪事實
一、丁○○曾於民國93年間，因犯偽造文書、贓物、侵占等案件
    ，經臺灣花蓮地方法院以93年度花簡字第228號分別判處有
    期徒刑4月、3月及科處罰金1000元（銀元），定應執行刑有
    期徒刑7月、罰金1000元（銀元）。嗣於94年2月23日因徒刑
    易科罰金執畢出監。猶不知悔改，復自94年5月14日起，夥
    同年籍姓名不詳，綽號「阿寶」及其他年籍姓名不詳之成年
    男子，共同基於意圖為自己不法所有之常業詐欺犯意聯絡，
    由綽號「阿寶」之成年男子負責向不特定人收購金融機構帳
    戶之存摺、提款卡、印鑑，再由其他年籍姓名不詳成年人，
    以附表之網路購物、網路交友、網路援交、佯稱要查職業代
    碼、經營傳播公司，可媒介小姐陪唱及網路聊天借款之詐騙
    手法，向附表所示之被害人詐得附表所示之匯款金額。待附
    表所示之被害人將款項匯入附表所示之人頭帳戶時，該詐欺
    集團之成員，再撥打丁○○所持有之NOKIA3310型手機，門
    號為0000000000號行動電話，聯絡丁○○持人頭帳戶（編號
    二、五、八、十之人頭帳戶，現由檢察官偵辦中或業經起訴
    或聲請簡易判決處刑外，其餘涉犯幫助詐欺犯部分，另行由
    檢察官自動檢舉簽分偵辦）之提款卡，在臺中市等地之自動
    提款機提領贓款，並恃之以為生。迄至94年6月ll日晚間10
    時35分許，丁○○在臺中市○區○○路與柳川西路口附近之
    自動櫃員提款機欲變更人頭帳戶提款卡之密碼時，當場經警
    查獲，並扣得 (l)中國信託商業銀行，卡號為0000 0000
    0000 0000號 (卡背面之帳號為00000000000 0號)，(2)中國
    信託商業銀行，卡號為0000 0000 0000 0000號 (卡背面帳
    號為00000000000 0號)，(3)中華郵政卡號為0000000
    0000000號，(4)中華郵政卡號為0000000 000 0000號，(5)
    臺灣銀行卡號為0000000 0000號，(6)臺灣銀行卡號為00000
    000000號，(7)台北富邦銀行，卡號為0000 00000 0000000
    號，(8)台北富邦銀行，卡號為0000 0000 0000 0000號、
    (9)台北富邦銀行卡號為000000000000號，(10)臺灣土地銀
    行卡號為00000000000000 0號，(ll)上海商業銀行卡號為
    000-000000000號，(12)中華郵政卡號為0000000 0000000號
    ，(13)台中商業銀行卡號為000000000000號，(14)臺灣土地
    銀行卡號為000-000-000000號，(15)台灣土地銀行卡號為
    000-000-000000號，(16)玉山商業銀行卡號為00-000000-00
    0號，(17)玉山商業銀行卡號為00-000000-000 號，(18)合
    作金庫卡號為0000000000000號，(19)合作金庫卡號為
    OO9Ｚ000000000號，(20)合作金庫卡號為0000000000000號，
    (21)第一商業銀行卡號為000-00 -000000號，(22)陽信商業
    銀行卡號為00000000000號，(23) 國泰世華商業銀行卡號為
    000000000000號，(24)台東區中小企業銀行卡號為000-0000
    -000000000號，(25)中國信託商業銀行卡號0000 0000 0000
    0000號（卡背面帳號為000000000000號）等25張金融提款卡
    、帳戶名冊l張、自動櫃員提機交易明細表21張、收支簿l本
    及NOKIA3310型手機l支（含門號為0000000000 號SIM卡），
    始悉上情。
二、案經臺中市警察局第一分局報請台灣台中地方法院檢察署檢
    察官偵查起訴。
    理    由
一、上揭犯罪事實，業據被告丁○○於本院調查時坦白承認，核
    與證人馬可喜、被害人丑○○、庚○○、甲○○、己○○於
    警詢之證述及證人乙○○、戊○○、癸○○、子○○於偵查
    中之結證情節相符，並有附表人頭帳戶及帳號之交易明細表
    、被告在第一商業銀行北台中分行之自動櫃員提機提領之監
    視錄影機翻拍相片l張、翻拍光碟4片、帳戶名冊l張、自動
    櫃員提機交易明細表21張附卷可稽，此外，復有查扣如犯罪
    事實欄所載之25張金融提款卡、NOKIA 3310型手機l支（含
    門號為0000000000號SIM卡）及收支簿l本可資佐證。被告犯
    行應堪認定。
二、核被告所為，係犯刑法第340條常業詐欺罪。被告與綽號「
    阿寶」及其他年籍姓名不詳之成年男子有犯意聯絡及行為分
    擔，均為共同正犯。又被告前有犯罪事實欄所載之偽造文書
    、贓物之犯罪紀錄，且已執行完畢，有台中地檢署刑案資料
    查註紀錄表在卷足憑。其於5年以內再犯本件有期徒刑以上
    之罪，為累犯，依刑法第47條規定加重其刑。爰審酌被告之
    犯罪動機、目的、手段、所生危害及犯後坦承犯行等一切情
    狀，量處如主文所示之刑。另扣案之25張金融提款卡，分別
    為共犯即人頭帳戶賣與本案之詐欺集團供為犯罪所用或預備
    供犯罪所用之物（部分人頭帳戶尚未有被害款項匯入），及
    被告所有之NOKIA3310型手機l支（含門號為0000000000號
    SlM 卡）係供本案犯罪聯絡之用，另收支簿l本則為被告供
    犯罪所用之物，均依刑法第38條、第1項第2款之規定宣告沒
    收之。
據上論斷，依刑事訴訟法第273條之1第1項、第299條第1項前段
，刑法第28條、第340條、第47條、第38條第1項第2款，判決如
主文。
本案經檢察官蔡雯娟到庭執行職務。
中    華    民    國    95    年    4     月    20    日
                  刑事第七庭    法  官  郭德進
上正本證明與原本無異。
如不服本判決，應於送達後十日內向本院提出上訴狀（須附繕本
），上訴於台灣高等法院台中分院。
中    華    民    國    95    年    4     月    24    日
                                書記官  陳惠玲
附錄論罪科刑法條
中華民國刑法第340條
以犯第339條之罪為常業者，處一年以上七年以下有期徒刑，得
併科五萬元以下罰金。
                                                       A
附表：
 ┌──┬────┬───┬─────────┬──────┬────────┐
 │編號│日  期  │被害人│人頭帳戶及帳號    │匯款金額（新│詐騙手法        │
 │    │        │      │                  │台幣        │                │
 ├──┼────┼───┼─────────┼──────┼────────┤
 │一  │94.05.03│馬可喜│土地銀行北屯分行  │19,018元    │網路購物        │
 │    │        │之子王│戶頭：林士浤      │            │                │
 │    │        │正傑  │帳號：000000000000│            │                │
 ├──┼────┼───┼─────────┼──────┼────────┤
 │二  │94.05.26│辛○○│中國信託大里分行  │4,000元(分2 │網路交友 (鄭宇倫│
 │    │        │1     │戶頭：鄭宇倫      │次匯，各2000│涉犯詐欺罪嫌，業│
 │    │        │      │帳號：000000000000│元。        │經台中地檢署以94│
 │    │        │      │                  │            │年度偵字第19952 │
 │    │        │      │                  │            │號提起公訴。    │
 ├──┼────┼───┼─────────┼──────┼────────┤
 │三  │94.05.27│丑○○│遠東銀行台中自由分│51,052元    │網路援交        │
 │    │        │      │行                │            │                │
 │    │        │      │戶頭：鄭宇倫      │            │                │
 │    │        │      │帳號：            │            │                │
 │    │        │      │00000000000000    │            │                │
 ├──┼────┼───┼─────────┼──────┼────────┤
 │四  │94.05.27│癸○○│嘉義站前郵局      │98,765元    │佯稱要查職業代碼│
 │    ├────┼───┤戶頭：黃綺玉      ├──────┼────────┤
 │    │94.05.27│戊○○│帳號：000000-0    │71,155元    │網路購物        │
 │    │        │      │                  │            │                │
 ├──┼────┼───┼─────────┼──────┼────────┤
 │五  │94.05.28│庚○○│土地銀行太平分行  │61,234元    │網路援交 (陳英豪│
 │    │        │      │戶頭：陳英豪      │            │涉犯詐欺罪嫌，現│
 │    │        │      │帳號：000000000000│            │由台中地檢署以95│
 │    │        │      │                  │            │年度偵字第2689、│
 │    │        │      │                  │            │2984號偵辦中。  │
 ├──┼────┼───┼─────────┼──────┼────────┤
 │六  │94.05.30│甲○○│萬泰銀行彰化分行  │94,527元    │小姐陪唱 (傳播公│
 │    │        │      │戶頭：楊振賢      │            │司)             │
 │    │        │      │帳號：000000000000│            │                │
 ├──┼────┼───┼─────────┼──────┼────────┤
 │七  │94.06.01│子○○│中國信託文心分行  │14,126元    │網路購物        │
 │    │        │      │戶頭：林宇宏      │            │                │
 │    │        │      │帳號：000000000000│            │                │
 ├──┼────┼───┼─────────┼──────┼────────┤
 │八  │94.06.01│丙○○│中國信託文心分行  │60,000元 (分│網路援交(黃士倫 │
 │    │        │      │戶頭：黃士倫      │3次匯款)    │涉犯詐欺罪嫌，業│
 │    │        │      │帳號：000000000000│            │經台中地檢署以94│
 │    │        │      │                  │            │年度字第18635號 │
 │    │        │      │                  │            │聲請簡易判決處刑│
 │    │        │      │                  │            │。              │
 ├──┼────┼───┼─────────┼──────┼────────┤
 │九  │94.06.04│己○○│斗南郵局          │28,808元    │網路援交        │
 │    │        │      │戶頭：莊育權      │            │                │
 │    │        │      │帳號：000000-0    │            │                │
 ├──┼────┼───┼─────────┼──────┼────────┤
 │十  │94.06.10│壬○○│大肚郵局          │100,000元   │電話詐欺 (李坤茂│
 │    │        │      │戶頭：李坤茂      │            │涉犯詐欺罪嫌，業│
 │    │        │      │帳號：000000-0    │            │經台中地檢署以94│
 │    │        │      │                  │            │年度字第10613號 │
 │    │        │      │                  │            │聲請簡易判決處刑│
 │    │        │      │                  │            │。              │
 ├──┼────┼───┼─────────┼──────┼────────┤
 │十一│94.06.13│乙○○│合作金庫永和分行  │24,012元    │網路聊天借款    │
 │    │        │      │戶頭：鄭清華      │            │                │
 │    │        │      │帳號：            │            │                │
 │    │        │      │0000000000000     │            │                │
 └──┴────┴───┴─────────┴──────┴────────┘


司法院資訊處製作；財團法人民間司法改革基金會備份。
